臺灣臺北地方法院刑事判決　　　　　　　　　　　　　九十三年度訴字第八七０號
　　公　訴　人　臺灣臺北地方法院檢察署檢察官
　　被　　　告　甲○○
右列被告因違反毒品危害防制條例案件，經檢察官提起公訴 (九十三年度毒偵字第一
０六四號），因被告於準備程序進行中就被訴事實為有罪之陳述，經本院合議庭裁定
由受命法官獨任進行簡式審判程序，本院判決如左：
    主  文
甲○○連續施用第一級毒品，處有期徒刑壹年。扣案之含第一級毒品海洛因殘渣無法
完全析離之塑膠袋壹只及其內之第一級毒品海洛因（淨重零點零貳公克）均沒收銷燬
之。
    事  實
一、甲○○前於民國八十七年、九十一年間，因施用第二級毒品案件，分別經臺灣臺
    中地方法院、臺灣士林地方法院裁定送觀察勒戒後，認無繼續施用毒品之傾向，
    而分別由臺灣臺中地方法院檢察署檢察官以八十年度偵字第一三八六二號、臺灣
    士林地方法院檢察署檢察官以九十一年度毒偵字第一一四六號為不起訴處分確定
    在案。復於九十二年間，因施用第二級毒品案件，經臺灣板橋地方法院檢察署檢
    察官以九十二年度毒偵字第三六三五號聲請簡易判決處刑，並聲請強制戒治。其
    中施用第二級毒品刑罰部分，經臺灣板橋地方法院於九十二年十一月二十八日以
    九十二年度簡字第三五一０號判處有期徒刑六月，如易科罰金以三百元折算一日
    確定，現於臺灣臺北分監執行中。強制戒治部分，則由該院以九十二年度毒聲字
    第三四六七號裁定令入戒治處所強制戒治一年，嗣因毒品危害防制條例於九十二
    年七月九日經總統修正公布，並於九十三年一月九日施行後，對於五年內再犯施
    用毒品罪者，已毋庸再執行強制戒治處分而終結執行，於九十三年一月九日執行
    完畢予以釋放。詎其猶不知悔改，竟基於施用第一級毒品及第二級毒品之概括犯
    意，於執行完畢釋放後五年以內，即自九十三年二月下旬間某日起，至同年三月
    二十八日某時為止，在其位於臺北縣深坑鄉○○路○段八三巷六弄六號二樓住處
    內，將第一級毒品海洛因與第二級毒品安非他命，混合置於其所有之玻璃瓶吸食
    器內，再以打火機燒烤之方式，連續施用第一級毒品海洛因與第二級毒品安非他
    命數次。嗣為警於九十三年三月二十九日四時十分許，在臺北市○○路○段與辛
    亥路交岔路口攔檢盤查，當場扣得第一級毒品海洛因一包（淨重０‧０二公克，
    另扣得之二包白色粉末，經鑑定後未含毒品成分），並於同日為其採集尿液送驗
    後，始查獲上情。
二、案經臺北市政府警察局文山第一分局報請臺灣臺北地方法院檢察署檢察官偵查起
    訴。
    理  由
一、訊據被告甲○○，對於右開連續施用第一級、第二級毒品之犯罪事實坦承不諱。
    而被告於九十三年三月二十九日為警查獲時所採集之尿液，經送請施以酵素免疫
    分析法初步檢驗，及氣相曾析質譜儀確認檢驗後，均呈現安非他命、甲基安非他
    命、嗎啡陽性反應等情，有臺灣尖端先進生技醫藥股份有限公司九十三年四月六
    日之濫用藥物檢驗報告、臺北市政府警察局文山第一分局煙毒、麻藥案件尿液委
    驗單各一紙附卷可參（偵查卷第二、四頁）。被告於同日為警查獲時遭查扣之白
    色粉末三包，其中編號一、淨重０‧０二公克之白色粉末一包，經送請法務部調
    查局鑑定結果，確含有第一級毒品海洛因之成分，而其餘扣案編號二、三之白色
    粉末二包，鑑定結果則未含任何毒品成分，亦有該局九十三年九月二十四日調科
    壹字第０二０００六六０八號鑑定通知書一紙在卷可稽。此外，被告前因違反毒
    品危害防制條例施用第二級毒品案件，經先後二次裁定送觀察、勒戒後，均因無
    施用毒品傾向，由臺灣臺中地方法院檢察署檢察官、臺灣士林地方法院檢察署檢
    察官不起訴處分確定在案；又因施用第二級毒品安非他命案件，經臺灣板橋地方
    法院判處有期徒刑六月、如易科罰金以三百元折算一日確定，並裁定送強制戒治
    ，而於九十三年一月九日執行完畢釋放等情，亦有臺灣高等法院被告全國前案紀
    錄表、全國施用毒品案件紀錄表、不起訴處分書、聲請簡易判決處刑書、判決書
    各一份在卷可按。是被告上開任意性之自白，經前述證據補強後，應認與事實相
    符，而足以採為認定被告犯罪之證據。從而，本案事證明確，被告於強制戒治執
    行完畢釋放後五年以內施用第一、二級毒品之犯行已可認定，應予依法論科。
二、查海洛因為毒品危害防制條例第二條第二項第一款所規定之第一級毒品，安非他
    命則為同條項第二款所規定之第二級毒品。核被告施用第一、二級毒品之行為，
    分別係犯毒品危害防制條例第十條第一項之施用第一級毒品罪，及同條例第十條
    第二項之施用第二級毒品罪。被告持有第一級、第二級毒品之目的，在於供己吸
    食，其施用毒品前之持有毒品之低度行為，應為施用毒品之高度行為所吸收，不
    另論罪。被告先後多次施用第一級毒品海洛因及第二級毒品安非他命之犯行，時
    間緊接，方法相同，觸犯構成要件相同之罪，為連續犯，依刑法第五十六條之規
    定，以一罪論，並加重其刑。而被告以同一方法，併用第一級與第二級毒品之行
    為，係同時觸犯施用第一級毒品罪及施用第二級毒品罪，為想像競合犯，依刑法
    第五十五條前段規定，應從重之施用第一級毒品罪處斷。至公訴意旨雖僅論及被
    告於九十三年三月二十九日採尿往前回溯七十二小時及九十六小時內某日時，施
    用第一級毒品海洛因及第二級毒品安非他命之犯行，而未就九十三年二月下旬間
    某日起至前開時間部分之施用毒品事實予以起訴，然因與已起訴且判決有罪部分
    有連續犯之裁判上一罪關係，自應併予審判，附此敘明。爰審酌被告前曾多次施
    用毒品，且經觀察、勒戒與強制戒治，仍無法戒除毒癮，顯見缺乏自制性，不僅
    戕害己身，亦造成毒品之流通，對於社會所生危害非可小覷，然其犯罪後態度良
    好、坦承犯行，以及其智識程度、生活狀況等一切情狀，量處如主文所示之刑，
    以資儆懲。扣案之編號一塑膠袋內之海洛因（淨重０．０二公克），以及含海洛
    因殘渣之塑膠袋一只，因毒品殘渣與塑膠袋無法完全析離，應認係第一級毒品，
    均應依毒品危害防制條例第十八條第一項前段規定沒收銷燬之。至於扣案編號二
    、三之白色粉末二包，並未含毒品成分，而被告所有供施用毒品之玻璃瓶吸食器
    一組及打火機一個，據被告供陳業已丟棄，亦未扣案，爰均不予宣告沒收。
據上論結，應依刑事訴訟法第二百七十三條之一第一項、第二百九十九條第一項前段
，毒品危害防制條例第十條第一項、第二項、第十八條第一項前段，刑法第十一條前
段、第五十六條、第五十五條前段，判決如主文。
中　　　華　　　民　　　國　　九十三　　年　　　十　　　月　　二十九　　日
                                      臺灣臺北地方法院刑事第四庭
                                              法  官  余明賢
右正本證明與原本無異。
如不服本判決，應於判決送達後十日內，向本院提出上訴狀。
                                              書記官  廖純瑜
中　　　華　　　民　　　國　　九十三　　年　　　十　　　月　　二十九　　日
附錄本案論罪科刑法條全文：
毒品危害防制條例第十條
施用第一級毒品者，處六月以上五年以下有期徒刑。
施用第二級毒品者，處三年以下有期徒刑。
